【裁判字號】    98,抗,1204
【裁判日期】    980824
【裁判案由】    撤銷假處分
【裁判全文】
臺灣高等法院民事裁定                  98年度抗字第1204號
抗  告  人  乙○○
上列抗告人因與相對人甲○○等間撤銷假處分事件，對於中華民
國98年3月30日臺灣桃園地方法院97年度全聲字第330號裁定提起
抗告，本院裁定如下：
    主  文
抗告駁回。
抗告訴訟費用由抗告人負擔。
    理  由
一、相對人於原法院聲請意旨略以：第三人即債務人盧得晃為坐
    落桃園縣中壢市○○○○段924地號土地共有人之一，權利
    範圍48,000分之164（下稱系爭土地），嗣應有部分合計逾
    所有權全部3分之2以上之其餘共有人，依土地法第34條之1
    第1項規定，將系爭土地設定地上權予相對人，依法對於盧
    得晃亦生效力。而抗告人前以原法院97年度裁全字第2846號
    准予對盧得晃之系爭土地為假處分之裁定，於同院97年度司
    執全字第1288號假處分強制執行事件將系爭土地查封在案，
    致相對人無法為地上權之登記，惟抗告人迄今未對盧得晃提
    起本案訴訟，而盧得晃亦怠於依法請求法院命抗告人於一定
    期間內起訴，影響相對人權益甚鉅，經相對人代位盧得晃向
    原法院聲請命抗告人於一定期間內起訴，原法院以97年度聲
    字第1533號裁命抗告人於裁定送達後7日內，就其欲保全執
    行之請求，向管轄法院起訴，惟抗告人迄今未對盧得晃提起
    本案請求之訴訟，爰依民事訴訟法第533條準用第529條第4
    項規定，代位盧得晃請求撤銷上開假處分裁定等情。原裁定
    以抗告人迄未起訴，乃准許相對人之聲請。
二、抗告意旨略以：抗告人與盧得晃間之契約爭議，業已向原法
    院起訴，原裁定撤銷上開假處分之理由已不存在云云。
三、按本案尚未繫屬者，命假扣押之法院應依債務人聲請，命債
    權人於一定期間內起訴。債權人不於第1項期間內起訴或未
    遵守前項規定者，債務人得聲請命假扣押之法院撤銷假扣押
    裁定，民事訴訟法第529條第1項、第4項定有明文。又法院
    依民事訴訟法第529條第1項規定所定之期間，係裁定期間，
    非不變期間，故債權人雖未於裁定所定期間內起訴，而於命
    假扣押之法院為撤銷假扣押之裁定前起訴者，法院即不得為
    撤銷假扣押之裁定（最高法院65年臺抗字第392號判例參照
    ）。
四、經查，相對人主張之上開事實，業經原法院調取該院97年度
    裁全字第2846號假處分案卷、97年度司執全字第1288號強制
    執行案卷、97年度聲字第1533號限期起訴案卷核閱無誤，且
    上開限期起訴之裁定業已於民國（下同）97年11月10日寄存
    送達於抗告人，依上揭判例反面解釋，抗告人縱未於裁定期
    間內就其所欲保全執行之請求，向管轄法院提起訴訟，至遲
    亦應於原法院為撤銷假處分之裁定前起訴。惟抗告人係於98
    年4月24日始對盧得晃提起訴訟（見本院卷第6頁），而原裁
    定則早於同年3月30日作成，則抗告人之起訴顯在原法院為
    撤銷假處分裁定之「後」，是原法院准許相對人之聲請，核
    無不合。抗告意旨指摘原裁定不當，求予廢棄，為無理由，
    應予駁回。
五、據上論結，本件抗告為無理由，爰裁定如主文。
中    華    民    國    98    年    8     月    24    日
                  民事第十五庭
                      審判長法  官  林恩山
                            法  官  黃國忠
                            法  官  郭松濤
正本係照原本作成。
不得抗告。
中    華    民    國    98    年    8     月    25    日
                            書記官  方素珍


司法院資訊處製作；財團法人民間司法改革基金會備份。
